臺灣苗栗地方法院刑事判決
111年度交易字第131號
公  訴  人  臺灣苗栗地方檢察署檢察官
被      告  林泉宗


選任辯護人  劉順寬律師
上列被告因公共危險案件，經檢察官提起公訴（111年度偵字第2
230號），被告於準備程序中就被訴事實為有罪之陳述，經本院
告以簡式審判之旨並聽取當事人意見後，裁定改行簡式審判程序
，判決如下：
    主    文
林泉宗駕駛動力交通工具，而吐氣所含酒精濃度達每公升零點二
五毫克以上，處有期徒刑陸月，併科罰金新臺幣伍萬元，有期徒
刑如易科罰金，罰金如易服勞役，均以新臺幣壹仟元折算壹日。
    犯罪事實及理由
一、本案犯罪事實、證據名稱均引用檢察官起訴書之記載（如附
    件），另起訴書證據並所犯法條欄一㈡第2行之「監器視照片
    」應更正為「監視器照片」，並增列被告林泉宗於本院準備
    程序及審理時之自白、臺灣高等法院被告前案紀錄表等為證
    據。
二、核被告所為，係犯刑法第185條之3第1項第1款之駕駛動力交
    通工具而吐氣所含酒精濃度達每公升0.25毫克以上之罪。
三、檢察官未就被告構成累犯之前階段事實及應加重其刑之後階
    段事項主張並具體指出證明方法，本院就此部分加重事由是
    否構成，爰不予認定（最高法院刑事大法庭110年度台上大
    字第5660號裁定意旨參照）。
四、爰以行為人之責任為基礎，審酌現今社會酒後駕車所衍生之
    交通事故或悲劇層出不窮，屢經政府大力宣導勿酒後駕車，
    然被告自民國88年至106年間，有3次因酒後駕車觸犯公共危
    險罪，依序遭法院判處有期徒刑3月（緩刑3年）、4月、6月
    確定（參臺灣高等法院被告前案紀錄表，見本院卷第9頁至
    第13頁），惟被告仍未知警惕，又為本件酒後駕車犯行，實
    有不該；復衡酌被告犯本案之動機，目的係欲返家，始駕駛
    自用小客貨車上路，且因行經苗栗縣○○市○○路000號建台中
    學校門前，因不勝酒力而昏睡在駕駛座而為警盤查，經警測
    得其吐氣所含酒精濃度值達每公升1.05毫克，雖未生具體實
    害，然仍對其本身、道路交通用路人安全及社會利益產生之
    風險；兼衡被告於本院審理時自承之智識程度、生活經濟狀
    況（見本院卷第138頁至第139頁），暨其犯後坦承犯行之態
    度等一切情狀，量處如主文所示之刑，並諭知有期徒刑如易
    科罰金、罰金如易服勞役之折算標準，以期相當。
據上論斷，應依刑事訴訟法第273條之1第1項、第299條第1項前
段、第310條之2、第454條，刑法第185條之3第1項第1款、第41
條第1項前段、第42條第3項前段，刑法施行法第1條之1第1項，
判決如主文。
本案經檢察官莊佳瑋提起公訴，檢察官黃智勇到庭執行職務。 
中　　華　　民　　國　　111 　年　　6 　　月　　27　　日
                  刑事第二庭  法　官  　陳雅菡
以上正本證明與原本無異。　　　　　　　　　　　　　　　　
如不服本判決應於收受判決後20日內向本院提出上訴書狀，並應
敘述具體理由。其未敘述上訴理由者，應於上訴期間屆滿後20日
內向本院補提理由書(均須按他造當事人之人數附繕本)「切勿逕
送上級法院」。　　　　　　　　　　　　　　　　　　　　　
    　　　　　　　　　　　　　書記官　  林義盛
中　　華　　民　　國　　111 　年　　6 　　月　　27　　日
附錄本案論罪科刑法條：
中華民國刑法第185條之3
駕駛動力交通工具而有下列情形之一者，處3年以下有期徒刑，
得併科30萬元以下罰金：
一、吐氣所含酒精濃度達每公升零點二五毫克或血液中酒精濃度
    達百分之零點零五以上。
二、有前款以外之其他情事足認服用酒類或其他相類之物，致不
    能安全駕駛。
三、服用毒品、麻醉藥品或其他相類之物，致不能安全駕駛。
因而致人於死者，處3年以上10年以下有期徒刑，得併科2百萬元
以下罰金；致重傷者，處1年以上7年以下有期徒刑，得併科1百
萬元以下罰金。
曾犯本條或陸海空軍刑法第54條之罪，經有罪判決確定或經緩起
訴處分確定，於十年內再犯第1項之罪因而致人於死者，處無期
徒刑或5年以上有期徒刑，得併科3百萬元以下罰金；致重傷者，
處3年以上10年以下有期徒刑，得併科2百萬元以下罰金。
-附件
臺灣苗栗地方檢察署檢察官起訴書
                                     111年度偵字第2230號
　　被　　　告　林泉宗　男　57歲（民國00年00月00日生）
　　　　　　　　　　　　住苗栗縣○○鎮○○路0段000號3樓                           之1
　　　　　　　　　　　　國民身分證統一編號：Z000000000號
上列被告因公共危險案件，業經偵查終結，認應提起公訴，茲將
犯罪事實及證據並所犯法條分敘如下：
　　　　犯罪事實
一、林泉宗於民國111年2月25日晚上7時許，在苗栗縣○○市○○路00
    0號千璽會館飲酒後，吐氣所含酒精濃度已達每公升0.25毫克
    以上，仍駕駛車牌號碼0000-00號自用小客貨車上路。嗣行經苗
    栗縣○○市○○路000號建台中學校門前昏睡，為警攔查後發現
    其酒氣甚濃，經帶返派出所施以吐氣酒精濃度測試，於同日晚
    上9時3分許，測得其吐氣酒精濃度值達每公升1.05毫克，而查
    獲上情。
二、案經苗栗縣警察局苗栗分局報告偵辦。
　　　　證據並所犯法條
一、證據清單：
　㈠被告林泉宗之自白。
　㈡酒精測定紀錄表、呼氣酒精測試器檢定合格證書、苗栗縣警察局
    舉發違反道路交通管理事件通知單、監器視照片。
二、核被告所為，係犯刑法第185條之3第1項第1款之公共危險罪
    嫌。
三、依刑事訴訟法第251條提起公訴。
　　此　致
臺灣苗栗地方法院
中　　華　　民　　國　 111　　年　　 3　　月　  18  　日
                              檢  察  官  莊佳瑋